# 权益法核算下的被投资单位调整期初，投资方的处理

提问人：churchnew 时间：2019-01-02 16:17:36
我们公司有投资一家子公司，按权益法核算。现在子公司对会计政策进行了调整（确定是正常会计政策调整，不是差错之类的原因），追溯了期初，也就导致我们按持股比计算出来的长期股权投资（损益调整）期初数和上年年末有差异，现在我们母公司出报表，是也进行追溯调整么？还是不追溯挤在当期投资收益里面？@chenyiwei
感谢陈版主！

回答人：chenyiwei
理论上，投资方在权益法核算时也应同步进行追溯。但如果影响金额不大，相对于投资方报表整体而言不具有重要性，可将影响数调整在当期。